FELIX ANTONIO CARVAJAL VERAS

HABILIDADES

Conocimientos en computación y programación. Tengo experiencia en el área de desarrollo de aplicaciones web, de escritorio y móviles, en Frameworks como: Angular 2+, Javascript/TypeScript, C#, Java, Asp.Net Core, Asp.Net MVC, Java, SQL, Xamarin, Flutter, NativeScript.

EXPERIENCIA

Concentra SRL, Santo Domingo - Desarrollador de Software

Septiembre 2018 - Abril 2019

- Programación Backend C# ASP.NET MVC.
- Programación Frontend Angular 6.
- Bases de datos MSSQL.

Simetrica Consulting, Santo Domingo- Programador frontend Stack

Abril 2019 - Agosto 2019

• Programación Frontend Angular 7.

BM Cargo, Santo Domingo - Desarrollador de Software

Octubre 2019 - Febrero 2020

- Programador aplicaciones móviles en NativeScript.
- Programación backend API en C# (ASP.NET, Windows Forms, WPF).
- Programación Frontend Angular 7/8

Sistemas Informáticos Integrados, Santo Domingo — Desarrollador de Software

Abril 2020 - Septiembre 2020

- Programación C# (ASP.NET MVC 5)
- Programacion PL/SQL, T-SQL (MSSQL Server)

Blue Coding LLC, Estados Unidos — Cross-platform Mobile Developer

Octubre 2020 - Febrero 2021 (Proyecto Temporal)

• Programación Móvil Javascript (NativeScript)

Utreee, Santo Domingo - Desarrollador de Software

Febrero 2021

- Programación Java EE (Spring, Tomcat, Java Android)
- Programación Web (PHP, Javascript, MySQL, Cordova Framework 7)

Wepsys, Santo Domingo - Desarrollador de Software

Septiembre 2021

- Programación C# (.NET 6 Web API, MSSQL Server)
- Programación Angular 13

FL Betances, Santo Domingo - Desarrollador de Software

Diciembre 2022

• Programación C# (ASP.NET, .NET 6, Blazor/MAUI)

EDUCACIÓN

Universidad Autónoma de Santo Domingo - Licenciado en

Informática

Agosto 2011 - Actual

Conin/Infosyp - Desarrollador C# (ASP.NET)

Junio 2016 - Febrero 2017

Online Courses - Ruby, Ruby on Rails, Flutter, Xamarin, PHP (Laravel), ReactNative, Figma/AdobeXD